---
title: "Informe semanal, covid"
author: "Servicio de Medicina Preventiva, Hospital de Cruces"
date: "`r format(Sys.time(), '%d %B, %Y')`"
output: 
  html_document:
    toc: true
    toc_float:
      collapsed: true
    toc_depth: 3
    number_sections: true
    theme: lumen

---
\
\
\
\

```{r setup, include=FALSE}


knitr::opts_chunk$set(echo = FALSE)
knitr::opts_chunk$set(warning = FALSE)
library(pacman)
pacman:: p_load(tidyverse, 
                googlesheets4, #leer pase de guardia
                gtsummary, # hacer tablas
                lubridate, # editar fechas
                flextable,  # edicion de tablas
                ggplot2, 
                readxl, 
                devtools, # para editar graficos
                writexl, # exportar excel
                janitor,                 #limpieza de datos avanzada
                readxlsb,                #archivos de la torre
                openxlsx,
                skimr,
                rio,
                ggpubr,                  #juntar dos graficos en uno
                knitr,
                gt,
                kableExtra,
                openxlsx,
                skimr,
                rio,
                purrr,
                RODBC,
                scales,
                tidyquant               #media movil
                #RDCOMClient,            #VBA
)


```

```{r, include=FALSE}



#CHECKLIST A REVISAR--------------------------------------------

#CON CONTROL+F REVISAR EL NUMERO DE COLUMNAS DE 11 A 12 (esto solo si fallo)

#PONER FILTER SYS.DATE TODAY (SON DOS)


f <- read_excel("S:/Medicina Preventiva/AISLAMIENTOS TRABAJADOS/RECEPCION AISLAMIENTOS/PASE DE GUARDIA.xlsx", guess_max = 2000)

y <- f %>% 
  drop_na(cic) %>% 
  mutate(cic = as.numeric(unlist(cic)))



```


```{r}

merge <- read_excel("merge.xlsx", sheet = 1)

m <- merge %>% drop_na(cic) %>% filter(cic != 1322359) %>% mutate(cic=as.numeric(cic))
                      

z <- left_join(y, m, by="cic", all.x=TRUE) 




```

```{r CENTINELA MERGE}


centi <- read_excel("centinela_corona.xlsx", sheet = 1)


centi2 <- centi %>% 
  clean_names() %>% 
  rename(
    fecha_ingreso2 = fecha_de_ingreso,   #new-old
    fecha_pdia2 = fecha_germen,
    numero_historia = no_ha_ca) %>% 
  select(cic, fecha_ingreso2,fecha_pdia2) %>%  
  distinct(cic, .keep_all = TRUE) %>% 
  drop_na(cic) 

  

a <- left_join(z, centi2, by="cic", all.x=TRUE)%>% 
  mutate(
    fecha_pdia = if_else(!is.na(fecha_pdia2), fecha_pdia2, fecha_pdia),
    fecha_ingreso = if_else(!is.na(fecha_ingreso2), fecha_ingreso2, fecha_ingreso)
  ) %>% 
  select(-c(fecha_pdia2,fecha_ingreso2))


```






```{r, include=FALSE}

#establecer limite------------------------------------------------

l_1 <- Sys.Date() - weeks(1)

l_2 <- floor_date(l_1,
                    unit = "week",
                    week_start = 1) + days(6)                      

limite <- l_2 -days(70)


#limite <- "2022-04-24"--------si funciona mal cambiar manual aquí


#data wrangling----------------------------------------------------

b1 <- a %>% mutate(
                fecha_ingreso = as.Date(fecha_ingreso),
                fecha_pdia = as.Date(fecha_pdia),
                
                #introducimos covid_normal y inesp_ct en indicadores (6-julio)--------------
                
                indicadores = na_if(indicadores, "covid_normal"), 
                
                
                indicadores = case_when(indicadores == "inesp_urg_ct" ~ "inesp_urgencias",
                                        urgencia == "si" ~ "inesp_urgencias",
                                        durante == "si" ~ "inesp_durante_ingreso",
                                        TRUE ~ indicadores),
        
                caso_id = case_when(
                  is.na(indicadores) ~ "Casos COVID",
                  indicadores == "inesp_durante_ingreso" ~ "Positivo en planta",
                  indicadores == "inesp_urgencias" ~ "Casos COVID",
                  indicadores == "otros" ~ "Seguimientos",
                  indicadores == "contacto_estrecho" ~ "Seguimientos")) %>%
  
  filter((fecha_ingreso > limite & caso_id != "Positivo en planta") | (fecha_pdia > limite & caso_id == "Positivo en planta")) %>% 
  
  #filtros para el lunes----------------------
  #filter(fecha_ingreso != Sys.Date()) %>% 
  #filter(fecha_pdia != Sys.Date()) %>% 
  #-------------------------------------------

  
  #filtros para festivos en lunes--------------
  #filter(fecha_ingreso < "2022-07-04") %>% 
  #filter(fecha_pdia < "2022-07-04") %>% 
  #--------------------------------------------
  
  
  
                
  #no hay que hacer drop de los fecha_pdia por los contactos estrechos             
  drop_na(fecha_ingreso) %>% 
  
  #PDIA
  #ESPAÑOLIZAR------------------------------------------------------------------------------------------------
  
  #semana es semana_pdia-----------------------------------------------------

mutate(
  semana_1 = floor_date(fecha_pdia,
                      unit = "week",
                      week_start = 1),
  
  
  
  semana_2 = floor_date(fecha_pdia,
                      unit = "week",
                      week_start = 1) + days(6),
  
  semana_11 = format( semana_1, "%d%b"),
  semana_2 = format( semana_2, "%d%b")) %>% 
  unite(col = "semana_pdia", c("semana_11", "semana_2"), sep = "/ ", remove = F) %>% 
  
  
  #semana_ingreso
  
  
  mutate(
    semana_3 = floor_date(fecha_ingreso,
                          unit = "week",
                          week_start = 1),
    
    
    
    semana_4 = floor_date(fecha_ingreso,
                            unit = "week",
                            week_start = 1) + days(6),
    
    semana_33 = format( semana_3, "%d%b"),
    semana_4 = format( semana_4, "%d%b")) %>% 
    unite(col = "semana_ingreso", c("semana_33", "semana_4"), sep = "/ ", remove = F) %>% 
  
 
   mutate(
    semana_pdia = as.factor(semana_pdia),
    semana_ingreso = as.factor(semana_ingreso),
    
    semana_pdia = fct_reorder(semana_pdia, semana_1, min),
    semana_ingreso = fct_reorder(semana_ingreso, semana_3, min)
    ) 


b <- b1 %>%  
  select(-c((go_data:interconsulta)))
  



```



```{r, include=FALSE}

# aqui se empiezan a crear las tablas

## TABLA 1

casos <- b  %>% 
  
  #aqui meto dos lineas de codigo que pueden ser polemicas---------------------------------------------------------

  mutate(semana_ingreso = if_else(caso_id == "Positivo en planta", semana_pdia, semana_ingreso),
  semana_ingreso = as.factor(semana_ingreso),
  semana_ingreso = fct_drop(semana_ingreso)) %>% 
  
  mutate(caso_id = ifelse(caso_id == "Positivo en planta", "Casos COVID", caso_id)) %>% 
  
  #----------------------------------------------------------------------------------------------------------------

  filter(caso_id == "Casos COVID") %>% 
  
  #a peticion de Marga
  mutate(caso_id = if_else(caso_id == "Casos COVID", "Casos COVID totales", caso_id)) %>% 
  
  #CASOS COVID FECHA INGRESO
  select(caso_id, semana_ingreso) %>% 
  tbl_summary(by= semana_ingreso,
              statistic = all_categorical() ~ "{n}",
              label = caso_id ~ "Hospital U. de Cruces") %>% 
  modify_header(label = "", all_stat_cols() ~ "**{level}**") %>% 
  modify_footnote(update = everything() ~ NA) %>% 
  bold_labels() 
  
  
## TABLA 2

inesp <- b %>% 
  filter(indicadores == "inesp_durante_ingreso" | indicadores == "inesp_urgencias") %>% 
  #filtrar los posibles inesp_urg que tienen pdia el domingo e ingresan el lunes
  filter((fecha_pdia > limite & indicadores == "inesp_urgencias") | ( indicadores == "inesp_durante_ingreso")) %>% 
  mutate(semana_pdia = fct_drop(semana_pdia)) %>% 
  
  #INESPERADOS FECHA_PIDA
  select(indicadores, semana_pdia) %>% 
  tbl_summary(by=semana_pdia,
              statistic = all_categorical() ~ "{n}",
              label = indicadores ~ "Indicadores COVID")%>% 
  modify_header(label = "", all_stat_cols() ~ "**{level}**") %>% 
  modify_footnote(update = everything() ~ NA) %>% 
  bold_labels()


## TABLA 3


s1 <-  b %>% select(semana_ingreso,indicadores, caso_id)%>% 
              filter(caso_id == "Casos COVID") %>% 
              mutate(
                nueva = case_when(indicadores == "inesp_urgencias"~ "Positivo inesperado en urgencias", TRUE ~ "Ingreso COVID normal"))

s <- s1 %>% select(semana_ingreso, nueva) %>% 
            mutate(semana_ingreso = fct_drop(semana_ingreso)) %>% 
              tbl_summary(by=semana_ingreso,
                          percent= "col",
                         label = nueva ~ "Positividad en nuevos ingresos",
                         statistic = all_categorical() ~ "{p}%")  %>% 
  bold_labels()



```

```{r, include= FALSE}

t <- tbl_stack(list(casos, inesp,s), quiet = TRUE) %>% 
  as_flex_table() %>% 
  fontsize(part = "header", size = 9) %>% 
  theme_vanilla() %>% 
  width(j=1, width = 2.5) 
  #width(j = 2:12, width = 0.5)



```

\
\

# Datos semanales


```{r, echo=FALSE}
#fig.align="center", fig.width = 20, 
t

```
**Casos COVID totales**: Incluye ingresos covid, los inesperados en la urgencia y los inesperados durante el ingreso.
El número de casos se ha calculado a partir de la fecha de ingreso para todos los casos, menos para los inesperados durante ingreso, para los cuales se ha utilizado la fecha de PDIA. Esto se ha modificado respecto a semanas anteriores para adecuarse a la medición que se hace desde centrales (16 de junio).

Los indicadores (inesperados) se han calculado a partir de la fecha de la PDIA.

La positividad en nuevos ingresos se ha calculado a partir de la fecha de ingreso.

***inesp_durante_ingreso***: paciente ingresado por *motivos ajenos* al SARS-CoV-2 y que durante el ingreso presenta una PDIA positiva.

***inesp_urgencias***: paciente que en en la PDIA realizada en urgencias previa al ingreso presenta un resultado positivo, siendo el motivo de consulta ajeno al COVID.

El porcentaje se calcula mediante inesp_urgencias/ingresos_totales.



\
\

```{r, include= FALSE}


#la tabla
inesp_2 <- inesp %>%   as_flex_table() %>% 
  fontsize(part = "header", size = 9) %>% 
  theme_vanilla() %>%   width(j=1, width = 2.5) 
  #width(j = 2:12, width = 0.5)

#el gráfico

c1 <- b %>% filter(indicadores == "inesp_durante_ingreso" | indicadores == "inesp_urgencias")  %>% 
filter((fecha_pdia > limite & indicadores == "inesp_urgencias") | ( indicadores == "inesp_durante_ingreso")) 
  

c <- c1 %>% 
  mutate(semana_pdia = fct_drop(semana_pdia)) %>% 
  count(indicadores, semana_pdia) %>% 
  complete(indicadores, semana_pdia, fill = list (n=0)) %>% 
  ggplot(aes(x=semana_pdia, y=n, group = indicadores, color=indicadores)) + 
  geom_smooth(size=0.8, stat = "identity")+
    theme_bw() +
  xlab("Semana") + 
  ylab("Nº de casos") +
  labs(color="Indicadores", title = paste("Evolución de indicadores de interés")) +
  scale_x_discrete(labels = label_wrap(10)) +
  scale_y_continuous(limits = c(0,39)) +
  theme(axis.text.x = element_text(angle=0))+
  geom_point(size=2.5)


```

\
\

# Indicadores específicos

```{r, echo=FALSE}
inesp_2

```

\

```{r, fig.align="center", echo = FALSE, fig.width = 12}
#he comprobado que quitando este fig.width la tabla no cambia

c

```

\
\

# Evolución de casos covid

\
\

La media móvil se ha calculado con un periodo ventana de siete días. Cada punto en el eje de x coge esa fecha y todos los días entre el -3 y el +3.

```{r, echo=FALSE, warning=FALSE}

media_movil <-  a %>% mutate(
                fecha_ingreso = as.Date(fecha_ingreso),
                fecha_pdia = as.Date(fecha_pdia),
                
                #introducimos covid_normal y inesp_ct en indicadores (6-julio)--------------
                
                indicadores = na_if(indicadores, "covid_normal"), 
                
                
                indicadores = case_when(indicadores == "inesp_urg_ct" ~ "inesp_urgencias",
                                        urgencia == "si" ~ "inesp_urgencias",
                                        durante == "si" ~ "inesp_durante_ingreso",
                                        TRUE ~ indicadores),
        
                caso_id = case_when(
                  is.na(indicadores) ~ "Casos COVID",
                  indicadores == "inesp_durante_ingreso" ~ "Positivo en planta",
                  indicadores == "inesp_urgencias" ~ "Casos COVID",
                  indicadores == "otros" ~ "Seguimientos",
                  indicadores == "contacto_estrecho" ~ "Seguimientos")) %>%
  
  mutate(caso_id = ifelse(caso_id == "Positivo en planta", "Casos COVID", caso_id)) %>% 
  
  
  filter(caso_id == "Casos COVID") %>% 
  select(fecha_pdia, cic) %>% 
  distinct(cic, .keep_all = T) 

```

```{r, echo=FALSE, warning=FALSE}

grafico <- media_movil %>% 
  count(fecha_pdia) %>%                 # count cases per day
  #drop_na(date_onset) %>%               # remove cases missing onset date
  ggplot(aes(x = fecha_pdia, y = n))+   # start ggplot
    geom_line(                          # plot raw values
      size = 1,
      alpha = 0.2                       # semi-transparent line
      )+             
    tidyquant::geom_ma(                 # plot moving average
      n = 7,           
      size = 1,
      color = "blue")+
   labs(title = "Número de casos diarios",
        #subtitle = "La media móvil se ha calculado con un periodo ventana de siete días",
        y = "Casos",
        x = " ") +
  theme_tq()
 

```


```{r}

casos_2 <- casos %>%   as_flex_table() %>% 
  fontsize(part = "header", size = 9) %>% 
  theme_vanilla() %>%   width(j=1, width = 2.5)
#width(j = 2:12, width = 0.5)

```

```{r, fig.align="center", echo = FALSE, fig.width = 12}

casos_2


grafico


```

\
\


# Nosocomiales por plantas

```{r, warning=FALSE}
indicador_marga <- b %>% 
  filter(indicadores == "inesp_durante_ingreso") %>% 
    filter(fecha_pdia > "2022-06-12") %>% 
  select(cic, planta, semana_pdia) 

```

```{r}

#esto es lo que necesito
indicador_marga_covid <- indicador_marga %>% 
  distinct(cic, .keep_all = T) %>% 
  pivot_wider(names_from = "semana_pdia", values_from = "cic") %>% 
  arrange(planta) %>% 
  
  
    gt() %>% 
  #añadir bordes
  tab_style(
    style =  cell_borders(
      sides = c("left", "right", "top", "bottom"),
      color = "black",
      style = "solid"),
    locations = cells_body(
      columns = everything())) %>% 
  #enfatizar las titulos
  tab_style(
    locations = cells_column_labels(columns = everything()),
    style     = list(
      #Give a thick border below
      cell_borders(sides = "bottom", weight = px(3)),
      #Make text bold
      cell_text(weight = "bold"))) %>% 
  opt_table_font(
    font = list(
      google_font("Chivo"),
      default_fonts()
    )
  ) 

```

\
\


```{r, echo=FALSE}

indicador_marga_covid

```

\
\

# Positividad en la urgencia

\
\

```{r, include= FALSE}

#la tabla
s_2 <- s %>%   as_flex_table() %>% 
  fontsize(part = "header", size = 9) %>% 
  theme_vanilla() %>%  
  width(j=1, width = 2.5)  
  #width(j = 2:12, width = 0.5)

#el gráfico
s2 <- s1 %>%   ggplot()+
  geom_bar(aes(x=semana_ingreso, fill= nueva), position = "fill", show.legend=TRUE)+
  theme_light()+
  xlab("Semana") + 
  ylab("%")+
  labs(title =paste("Evolución del porcentaje de positivos inesperados en la urgencia")) +
  scale_x_discrete(labels = label_wrap(10)) +
  scale_fill_manual(values = c("Ingreso COVID normal" = "grey", "Positivo inesperado en urgencias" = "blue"))
  

```

```{r, echo=FALSE}

s_2

```

```{r, fig.align="center", echo = FALSE, fig.width = 12}

s2

```


\
\

# Monitorización del cambio de perfil de pacientes

\

```{r, warning=FALSE}

covid22 <- b %>% 
  filter(is.na(indicadores)) %>% 
  mutate(dias_hasta_ingreso = fecha_ingreso - fecha_pdia) %>% 
  separate(dias_hasta_ingreso, c("dias", "x")) %>% 
  select(-x) %>% 
  mutate(dias = as.numeric(dias))%>% 
  select(cic, dias, semana_ingreso, fecha_pdia) %>% 
  
  #variable para categorias de nº de dias
  mutate(dias_categorias = case_when(
                                dias < 6 ~ "a. 0-5 dias",
                                dias > 5 & dias < 9 ~ "b. 6-8 dias",
                                dias > 8 & dias < 12 ~ "c. 9-11 dias",
                                dias > 11 ~ "d. >12 dias",
                              ),
  
  #variable para categorias de fechas
        antes_julio = case_when(
                                fecha_pdia < "2022-07-11" ~ "antes de julio",
                                fecha_pdia > "2022-07-10" ~ "después del 10 de julio")) 
  


#----------------------  

tabla_covid22_dias_sueltos <- covid22  %>% 
  select(dias, semana_ingreso) %>% 
  mutate(dias_character = as.character(dias),
         dias_character = if_else(dias > 4, "más de 4", dias_character)) %>% 
  select(-dias) %>% 
  tbl_summary(by = dias_character,
              percent = "row"
              ) 
#----------------------
  

tabla_covid22 <- covid22  %>% 
  select(-cic, -fecha_pdia) %>% 
  tbl_summary(by = dias_categorias,
              percent = "row"
              )
  
tabla_media_covid22 <- covid22  %>% 
  select(dias, semana_ingreso) %>% 
  tbl_summary(by = semana_ingreso,
              percent = "row",
    statistic = list(all_continuous() ~ "{mean}")
              )


grafico <- covid22 %>% 
  ggplot(aes(x = semana_ingreso, y = dias)) +
  geom_jitter(alpha = 1/5) +
  stat_summary(aes(y = dias, group = 1), fun.y=mean, colour="red", geom="line",group=1)
          


tabla_mediana_covid22 <- covid22  %>% 
  select(dias, semana_ingreso) %>% 
  tbl_summary(by = semana_ingreso,
              percent = "row",
              type = all_continuous() ~ "continuous2",
              statistic = all_continuous() ~ c("{median} ({p25}, {p75})", "{min}, {max}"))


#FECHA EN GRUPOS--------------------------------

tabla_covid22_julio <- covid22  %>% 
  select(dias_categorias, antes_julio) %>% 
  tbl_summary(by = dias_categorias,
              percent = "row"
              )
  
tabla_media_covid22_julio <- covid22  %>% 
  select(dias, antes_julio) %>% 
  tbl_summary(by = antes_julio,
              percent = "row",
              statistic = list(all_continuous() ~ "{mean}")
              )

tabla_mediana_covid22 <- covid22  %>% 
  select(dias, antes_julio) %>% 
  tbl_summary(by = antes_julio,
              percent = "row",
              type = all_continuous() ~ "continuous2",
              statistic = all_continuous() ~ c("{median} ({p25}, {p75})", "{min}, {max}"))
              


```


\

Categorizando número de casos en diferentes fases clínicas.

```{r, echo = FALSE}
tabla_covid22
```


\

Tabla para ver la concentración en los días 0 y 1.

```{r, echo = FALSE}

tabla_covid22_dias_sueltos

```

\
\

```{r, fig.align="center", echo = FALSE, fig.width = 12}
tabla_media_covid22

grafico

```





~Servicio de Medicina Preventiva del Hospital Universitario de Cruces, **Jefa de Servicio**: Margarita Viciola~




