---
title: "Informe semanal automatizado sobre microoganismos de interes"
author: "Medicina Preventiva HUC"
date: "`r format(Sys.time(), '%d %B, %Y')`"
output: 
  html_document:
    toc: true
    toc_float:
      collapsed: true
    toc_depth: 3
    number_sections: true
    theme: lumen
    
---

```{r setup, include=FALSE}
knitr::opts_chunk$set(echo = TRUE)
```

```{r, include=FALSE, warning=FALSE}
#SCRIPT PARA informe de centinela, JUNIO 2022---------------------------------

library(pacman)
library(tidyverse)
library(gtsummary)
library(lubridate)
library(flextable)
library(ggplot2)
library(readxl)
library(writexl)
library(janitor)
library(readxlsb)
library(openxlsx)
library(skimr)
library(rio)
library(purrr)
library(RODBC)
library(gt)
#library(ggpubr)
#library(kableExtra)
library(knitr)
#library(devtools)
library(jpeg)
library(ggpubr)
library(DT)

gt_tabla <- function(tbl){
   tbl %>% 
    gt()%>% 
  #añadir bordes
  tab_style(
   style =  cell_borders(
      sides = c("left", "right", "top", "bottom"),
      color = "black",
      style = "solid"),
   locations = cells_body(
     columns = everything())) %>% 
  #enfatizar las titulos
  tab_style(
    locations = cells_column_labels(columns = everything()),
    style     = list(
      #Give a thick border below
      cell_borders(sides = "bottom", weight = px(3)),
      #Make text bold
      cell_text(weight = "bold"))) %>% 
  opt_table_font(
        font = list(
          google_font("Chivo"),
          default_fonts()
        )
      ) 
}

'%ni%' <- Negate("%in%")
```


```{r, include=FALSE, warning=FALSE}
#CAMBIOS MANUALES
# poner el primer dia de la semana a analizar
l_1 <- Sys.Date() - weeks(2) 

limite <- floor_date(l_1,
                     unit = "week",
                     week_start = 1) - 6 

#limite <- "2022-06-05"-----------por si se quiere ponerla semana  manualmente

#CARGAR DATOS------------------------------------------------------------------------------------

setwd("S:/Medicina Preventiva/AISLAMIENTOS TRABAJADOS/RECEPCION AISLAMIENTOS")

con <- odbcConnectAccess("S:/Medicina Preventiva/CENTINELA/CENTINela.MDB")

table_names <- sqlTables(con) %>% select(TABLE_NAME)


vigilancia_tables <- table_names %>% 
  filter(grepl("koldo", TABLE_NAME)) %>% 
  unlist()

data <- vigilancia_tables %>% 
  set_names() %>% 
  map(.f = ~ sqlFetch(channel = con,
                      sqtable = .x)) %>% 
  reduce(left_join, by = "GlobalRecordID") %>% 
  clean_names() %>% 
  as_tibble()

```


```{r, include=FALSE, warning=FALSE}

# ME QUEDO CON LOS DE LA SEMANA ANTERIOR--------------------------------------------------------
data_limpio <-  data %>% 
  
  mutate(
    across(.cols = where(is.POSIXct), .fns = as.Date),
    
    edad = ((Sys.Date()- fecha_de_nacimiento)/365),
    edad_numeric = as.numeric(edad),
    edad_categorias = case_when(
      edad_numeric                      <  10  ~ "00-09",
      edad_numeric > 9 & edad_numeric < 20 ~ "10-19",
      edad_numeric > 19 & edad_numeric < 30 ~ "20-29",
      edad_numeric > 29 & edad_numeric < 40 ~ "30-39",
      edad_numeric > 39 & edad_numeric < 50 ~ "40-49",
      edad_numeric > 49 & edad_numeric < 60 ~ "50-59",
      edad_numeric > 59 & edad_numeric < 70 ~ "60-69",
      edad_numeric > 69 & edad_numeric < 80 ~ "70-79",
      edad_numeric > 79 & edad_numeric < 90 ~ "80-89",
      edad_numeric > 89 ~ ">90"),
    
    edad_categorias = factor(
      edad_categorias,
      level = c("00-09", "10-19", "20-29",
                "30-39", "40-49", "50-59",
                "60-69","70-79", "80-89",
                ">90")),
    
    
    #variables utiles: semana_nuevos y con LETRAS, AUTOMATICO-----------
    
    semana_nuevos = floor_date(fecha_inicio_aisl,
                               unit = "week",
                               week_start = 1),
    
    
    semana_nuevos_letras = floor_date(fecha_inicio_aisl,
                            unit = "week",
                            week_start = 1),
      
      
      
    semana_nuevos_letras_2 = floor_date(fecha_inicio_aisl,
                            unit = "week",
                            week_start = 1) + 6,
      
    semana_nuevos_letras = format( semana_nuevos_letras, "%d%b"),
    semana_nuevos_letras_2 = format( semana_nuevos_letras_2, "%d%b")) %>% 
    unite(col = "semana_nuevos_letras", c("semana_nuevos_letras", "semana_nuevos_letras_2"), sep = "/ ", remove = T) %>% 
     
  
  #----------------------------  
    mutate(   
    
    semana_final_aislamiento = floor_date(fecha_final_aisl,
                                          unit = "week",
                                          week_start = 1),
    
    dias_ingreso_registro =    fecha_registro    - fecha_de_ingreso,
    dias_ingreso_aislamiento = fecha_inicio_aisl - fecha_de_ingreso,
    
    #legibilidad
    
    #germen = tolower(germen),
    #germen = str_to_title(germen),
    
    germen = str_to_sentence(germen),
    germen = str_replace(germen, "blea", "BLEE"),
    germen = str_replace(germen, "blee", "BLEE"),
    germen = str_replace(germen, "Sarm", "SARM"),
    germen = str_replace(germen, "tbc", "TBC"),
    germen = str_replace(germen, "Coli", "coli"),
    germen = str_replace(germen, "ampc", "AMPc"),
    germen = str_replace(germen, "carbapenemasas", "Carbapenemasas"),
    germen = str_replace(germen, "multir", "MultiR"),
    germen = str_replace(germen, "Serratia marscences", "Serratia marcescens"),
    germen = str_replace(germen, "Clostridium dificile", "Clostridium difficile"),
    germen = str_replace(germen, "Klebsiela", "Klebsiella"),
    germen = str_replace(germen, "pneumonia ", "pneumoniae "),
    
   
    
     germen = str_replace(germen, "Sarm", "SARM"),
    
    
    
    precauciones = tolower(precauciones),
    precauciones = str_to_title(precauciones),
    
    sexo = case_when(
      sexo == 0 ~ "Hombre",
      sexo == 1 ~ "Mujer"),
    
    tipo  = case_when(
      tipo == 1 ~ "Nosocomial",
      tipo == 2 ~ "Comunitaria",
      tipo == 3 ~ "Reingreso nosocomial",
      tipo == 4 ~ "Incierto",
      tipo == 5 ~ "Reingreso comunitaria",
      tipo == 6 ~ "Asociada a cuidados"),
    
    id_procedencia = case_when(
      id_procedencia ==    1  ~	"ANESTESIA REANIMACIÓN",
      id_procedencia ==    2  ~	"C. INF. SECCIÓN ORTOPEDIA",
      id_procedencia ==    3  ~	"C.INF. SECCIÓN UROLÓGIA",
      id_procedencia ==    4  ~	"C. CARDIACA",
      id_procedencia ==    5  ~	"C.GENERAL A",
      id_procedencia ==    6  ~	"C. GENERAL B",
      id_procedencia ==    7  ~	"C. INF. SECCIÓN A",
      id_procedencia ==    8  ~	"C. INF. SECCIÓN B",
      id_procedencia ==    9  ~	"C. INF. SECCIÓN C",
      id_procedencia ==    10 ~	"C. INF. SECCIÓN ORL",
      id_procedencia ==    11 ~ "C. MAXILOFACIAL",
      id_procedencia ==    12 ~	"C. PLÁSTICA",
      id_procedencia ==    13 ~	"C. PLÁSTICA - G. QUEMADOS",
      id_procedencia ==    14 ~	"C. TORÁCICA",
      id_procedencia ==    15 ~	"C. VASCULAR",
      id_procedencia ==    16 ~	"CARDIOLOGÍA",
      id_procedencia ==    17 ~	"CARDIOLOGÍA INFANTIL",
      id_procedencia ==    18 ~	"ENDOCRINOLOGÍA",
      id_procedencia ==    19 ~	"GASTROENTEROLOGÍA",
      id_procedencia ==    20 ~	"GINECOLOGÍA",
      id_procedencia ==    21 ~	"GINECOLOGÍA - ONCOLOGÍA",
      id_procedencia ==    22 ~	"HEMATOLOGÍA",
      id_procedencia ==    23 ~	"M. INTERNA",
      id_procedencia ==    24 ~	"M. INTENSIVA",
      id_procedencia ==    25 ~	"NEFROLOGÍA",
      id_procedencia ==    26	~"NEFROLOGÍA INFANTIL",
      id_procedencia ==    27 ~	"NEUMOLOGÍA",
      id_procedencia ==    28 ~	"NEUROCIRUGÍA",
      id_procedencia ==    29 ~	"NEUROLOGÍA",
      id_procedencia ==    30	~"NEUROPEDIATRÍA",
      id_procedencia ==    31 ~	"O.R.L.",
      id_procedencia ==    32 ~	"OBSTETRICIA",
      id_procedencia ==    33 ~	"OFTALMOLOGÍA",
      id_procedencia ==    34 ~	"ONCOLOGÍA INFANTIL",
      id_procedencia ==    35 ~	"ONCOLOGÍA MÉDICA",
      id_procedencia ==    36 ~	"ONCOLOGÍA RADIOTERÁPICA",
      id_procedencia ==    37 ~	"PEDIATRÍA CUIDADOS INTENSIVOS",
      id_procedencia ==    38 ~	"PEDIATRÍA GENERAL",
      id_procedencia ==    39 ~	"PSIQUIATRÍA",
      id_procedencia ==    40	~ "PSIQUIATRÍA INFANTIL",
      id_procedencia ==    41 ~	"REHABILITACIÓN",
      id_procedencia ==    42	~ "REUMATOLOGÍA",
      id_procedencia ==    43	~ "TRAUMATOLOGÍA",
      id_procedencia ==    44	~ "U. ENF. INFECCIOSAS",
      id_procedencia ==    45	~ "UNIDAD CORONARIA",
      id_procedencia ==    46	~ "UNIDAD NEONATAL",
      id_procedencia ==    47 ~	"UROLOGÍA",
      id_procedencia ==    48	~ "U.C.HEPATICA",
      id_procedencia ==    49	~ "URGENCIAS MEDICO-QUIRURGICAS",
      id_procedencia ==    50 ~	"EXTRAHOSPITALARIO",
      id_procedencia ==    51 ~	"HOSPITALARIO",
      id_procedencia ==    52 ~	"REINGRHOSPITALARIO",
      id_procedencia ==    53 ~	"REINGREXTRAHOSPITALARIO"))%>% 
      
  mutate_if(is.numeric, round, digits=0) %>% 
  
  #quitamos covid que genera ruido
    filter(
           germen != "Coronavirus sars-cov-2" &
           germen != "Coronavirus ciclos tardíos" & 
           germen != "Coronavirus contacto estrecho" & 
           germen != "Adenovirus" &
           germen != "Astrovirus" &
           germen != "Bocavirus" &
           germen != "Coronavirus" &
           germen != "Coxsackie" &
           germen != "Echovirus" &
           germen != "Enterovirus" &
           germen != "Herpes simplex I" &
           germen != "Herpes simplex Ii" &
           germen != "Herpes zoster" &
           germen != "Metapneumovirus" &
           germen != "Monkeypox" &
           germen != "Norovirus"&  
           germen != "Parechovirus"&
           germen != "Parvovirus b19"&
           germen != "Rabia virus"&
           germen != "Rhinovirus"&
           germen != "Rotavirus"&
           germen != "Varicela-zoster") %>% 
  
  filter(!grepl("Influenza|Parainfluenza|Virus|Vrs", germen)) %>% 
         #germen != "Influenza A" |
         #germen !=  grepl("Parainfluenza", germen) |
         #germen !grepl("Virus", germen) |
         #germen !=  grepl("Vrs", germen)) %>% 
  
  select(-c(orden, edad, fecha_de_nacimiento, no_ha_ca, conexion)) %>% 
  arrange(germen) %>% 
  mutate(fecha_germen_copia = fecha_germen - 4,
  
  #donde colonizo
    
    #across(starts_with("fechab"), as.Date, ~ . - 1),
         habitacion_muestra = case_when(
           #is.na(idhab2)                                                     ~ as.character(id_habitacion,
           
           fecha_germen >= fechab  ~ as.character(id_habitacion),
           
           fecha_germen < fechab  & fecha_germen >= fechab2 & !is.na(idhab2) ~ as.character(idhab2),
           fecha_germen < fechab  & fecha_germen >= fechab2 & is.na(idhab2) ~ as.character(id_habitacion),
           
           
           fecha_germen < fechab2  & fecha_germen >= fechab3 & !is.na(idhab3) ~ as.character(idhab3),
           fecha_germen < fechab2  & fecha_germen >= fechab3 & is.na(idhab3) & !is.na(idhab2) ~ as.character(idhab2),
           fecha_germen < fechab2  & fecha_germen >= fechab3 & is.na(idhab3) & is.na(idhab2) ~ as.character(id_habitacion),
           
           fecha_germen < fechab3  & fecha_germen >= fechab4 & !is.na(idhab4) ~ as.character(idhab4),
           fecha_germen < fechab3  & fecha_germen >= fechab4 & is.na(idhab4) & !is.na(idhab3) ~ as.character(idhab3),
           fecha_germen < fechab3  & fecha_germen >= fechab4 & is.na(idhab4) & is.na(idhab3) & !is.na(idhab2) ~ as.character(idhab2),
           fecha_germen < fechab3  & fecha_germen >= fechab4 & is.na(idhab4) & is.na(idhab3) &  is.na(idhab2) ~ as.character(id_habitacion),
           
           fecha_germen < fechab4  & fecha_germen >= fechab5 & !is.na(idhab5) ~ as.character(idhab5),
           fecha_germen < fechab4  & fecha_germen >= fechab5 & is.na(idhab5) & !is.na(idhab4) ~ as.character(idhab4),
           fecha_germen < fechab4  & fecha_germen >= fechab5 & is.na(idhab5) & is.na(idhab4) & !is.na(idhab3) ~ as.character(idhab3),
           fecha_germen < fechab4  & fecha_germen >= fechab5 & is.na(idhab5) & is.na(idhab4) &  is.na(idhab3) &  !is.na(idhab2) ~ as.character(idhab2),
           fecha_germen < fechab4  & fecha_germen >= fechab5 & is.na(idhab5) & is.na(idhab4) &  is.na(idhab3) &  is.na(idhab2) ~ as.character(id_habitacion),
           
           fecha_germen < fechab5  & fecha_germen >= fechab4 & !is.na(idhab6) ~ as.character(idhab6),
           fecha_germen < fechab5  & fecha_germen >= fechab4 & is.na(idhab6) & !is.na(idhab5) ~ as.character(idhab5),
           fecha_germen < fechab5  & fecha_germen >= fechab4 & is.na(idhab6) & is.na(idhab5) & !is.na(idhab4) ~ as.character(idhab4),
           fecha_germen < fechab5  & fecha_germen >= fechab4 & is.na(idhab6) & is.na(idhab5) &  is.na(idhab4) &  !is.na(idhab3) ~ as.character(idhab3),
           fecha_germen < fechab5  & fecha_germen >= fechab4 & is.na(idhab6) & is.na(idhab5) &  is.na(idhab4) &  is.na(idhab3) &  !is.na(idhab2) ~ as.character(idhab2),
           fecha_germen < fechab5  & fecha_germen >= fechab4 & is.na(idhab6) & is.na(idhab5) &  is.na(idhab4) &  is.na(idhab3) &  is.na(idhab2)  ~ as.character(id_habitacion),
           
           T ~ as.character(id_habitacion)
           ),

#LIMPIEZA DE LAS HABITACIONES
  
    habitacion_muestra_copia = habitacion_muestra,
    habitacion_muestra = gsub(pattern = "-", replacement = ".", habitacion_muestra, fixed = TRUE),
    habitacion_muestra = gsub(pattern = ",", replacement = ".", habitacion_muestra, fixed = TRUE),
    
    
    #las Ts son 33
    habitacion_muestra = gsub(pattern = "N", replacement = "22", habitacion_muestra, fixed = TRUE),
    habitacion_muestra = gsub(pattern = "C", replacement = "12", habitacion_muestra, fixed = TRUE),
    habitacion_muestra = gsub(pattern = "T", replacement = "33", habitacion_muestra, fixed = TRUE),
    habitacion_muestra = gsub(pattern = "M", replacement = "11", habitacion_muestra, fixed = TRUE),
    habitacion_muestra = gsub(pattern = "H", replacement = "14", habitacion_muestra, fixed = TRUE),
    
    #esto para las camas de la 650
    habitacion_muestra = gsub(pattern = "A", replacement = "12", habitacion_muestra, fixed = TRUE),
    habitacion_muestra = gsub(pattern = "B", replacement = "12", habitacion_muestra, fixed = TRUE),
    
    #y aqui ya lo convierto en numerico
    habitacion_muestra_planta = as.numeric(habitacion_muestra),
    
    
  habitacion_muestra_planta = if_else( habitacion_muestra_planta == 68012, 680, habitacion_muestra_planta),
   habitacion_muestra_planta = if_else( habitacion_muestra_planta == 68112, 681, habitacion_muestra_planta),
   habitacion_muestra_planta = if_else( habitacion_muestra_planta == 68212, 682, habitacion_muestra_planta),
   habitacion_muestra_planta = if_else( habitacion_muestra_planta == 68312, 683, habitacion_muestra_planta),
   habitacion_muestra_planta = if_else( habitacion_muestra_planta == 68412, 684, habitacion_muestra_planta),
   habitacion_muestra_planta = if_else( habitacion_muestra_planta == 68512, 685, habitacion_muestra_planta),
   habitacion_muestra_planta = if_else( habitacion_muestra_planta == 68612, 686, habitacion_muestra_planta),
   habitacion_muestra_planta = if_else( habitacion_muestra_planta == 68712, 687, habitacion_muestra_planta),
   
   habitacion_muestra_planta = if_else( habitacion_muestra_planta == 65412, 654, habitacion_muestra_planta),
   
   
   habitacion_muestra_planta = if_else( habitacion_muestra_planta == 67612, 676, habitacion_muestra_planta)) %>% 
   
    #id_habitacion_planta = if_else(id_habitacion_planta > 70000, 0 , id_habitacion_planta)) %>% 
   
  
  #nombres de plantas
  mutate(
    cama = as.numeric(habitacion_muestra_planta),
    planta = case_when(
      cama > 99  & cama <121 ~ "1A",
      #las Ms
      cama > 1099  & cama <1150 ~ "1A",
      cama > 120 & cama <150 ~ "1B",
      #las Hs
      cama > 1399  & cama <1499 ~ "1A",
      cama > 149 & cama <175 ~ "1D",
      cama > 174 & cama <200 ~ "1E",
      cama > 199 & cama <221 ~ "2A",
      #las Ns
      cama > 2199  & cama <2250 ~ "2A",
      
      cama > 220 & cama <250 ~ "2B",
      cama > 249 & cama <275 ~ "2D",
      cama > 274 & cama <300 ~ "2E",
      cama > 299 & cama <322 ~ "3A",
      #las Ts
      cama > 3299  & cama <3350 ~ "3A",
      cama > 321 & cama <350 ~ "3B",
      cama > 349 & cama <375 ~ "3D",
      cama > 374 & cama <400 ~ "3E",
      cama > 399 & cama <425 ~ "4A",
      cama > 424 & cama <450 ~ "4B",
      cama > 449 & cama <475 ~ "4D",
      cama > 474 & cama <500 ~ "4E",
      
      
      cama > 499 & cama <512 ~ "Pasillo",
      cama > 511 & cama <517 ~ "GQx",
      cama > 520 & cama <535 ~ "UCI",
      
      cama > 534 & cama <549 ~ "Coro",
      #cama > 545 & cama <549 ~ "UCI",
      cama > 550 & cama <557 ~ "marti",
      cama > 549 & cama <575 ~ "5D",
      cama > 574 & cama <600 ~ "5E",
      
      
      cama > 600 & cama <614 ~ "R1",
      cama > 613 & cama <625 ~ "R2",
      cama > 633 & cama <642 ~ "RA",
      
      cama > 624 & cama <650 ~ "6B",
      cama > 649 & cama <675 ~ "6D",
      cama > 674 & cama <700 ~ "6E",
      cama > 699 & cama <750 ~ "7",
      cama > 1199 & cama <1250 ~ "12")) %>% 
  
  mutate(planta_bubble = case_when(
                                   planta == "12" ~ "12C",
                                   planta == "7" ~ "7C",
                                   planta == "UCI" ~ "6B",
                                   planta == "RA" ~ "6A",
                                   planta == "R1" ~ "6A",
                                   planta == "R2" ~ "6A",
                                   planta == "marti" ~ "5B",
                                   planta == "GQx" ~ "5B",
                                   planta == "Coro" ~ "5B",
                                   planta == "Pasillo" ~ "6A",
                                   T ~ as.character(planta))) %>%
  separate(planta_bubble, 
         into = c("piso", "planta_b"), 
         sep = "(?<=[0-9])(?=[A-Za-z])",
         remove = F) %>% 
  mutate(piso = as.numeric(piso))



```




```{r, include=FALSE, warning=FALSE}
#NUEVOS--------------------------------------------------------------------------------
#aqui meto el limite
nuevos <-  data_limpio %>% 
  filter(semana_nuevos > limite)

nuevos_tabla <- nuevos %>% 
  select(germen, precauciones, tipo) %>% 
  mutate(tipo = if_else(tipo == "Reingreso comunitaria", "Comunitaria", tipo)) %>% 
  arrange(germen, precauciones) %>% 
  tbl_summary(
    by = tipo,
    sort = list(
    germen ~ "frequency",
    precauciones ~ "frequency")) %>% 
  bold_labels() %>% 
  italicize_levels()

nosocomiales_tabla_nuevos <- nuevos %>% 
  filter(grepl("Nosocomial|Reingreso nosocomial|Incierto", tipo)) %>% 
  select(cic, nombre, apellidos, germen, planta, habitacion_muestra, id_habitacion:idhab6) %>% 
  arrange(germen, planta) %>% 
  select(-planta) %>% 
  datatable()
```




```{r, include=FALSE, warning=FALSE}
#aqui preparar un listado para el anexo. Tengo que quitar varias columnas
#view(nuevos)
#INDICADOR DE NUEVAS APARICIONES..........................................
l1 <-  Sys.Date()
limite_indicador <- floor_date(l_1,
                     unit = "week",
                     week_start = 1) - 84
  
#STENOTROPHOMONAS MALTOPHILIA-----------------------------------
indicador_marga_steno <- data_limpio %>% 
  filter(semana_nuevos > limite_indicador & germen == "Stenotrophomonas maltophilia") %>% 
  mutate(
    semana_nuevos_letras = as.factor(semana_nuevos_letras),
    semana_nuevos_letras = fct_reorder(semana_nuevos_letras, semana_nuevos, min)) %>% 
  select(semana_nuevos_letras, planta, cic) %>% 
  #mutate(germen = 1) %>% 
  pivot_wider(names_from = semana_nuevos_letras, values_from = cic) %>% 
  arrange(planta) %>% 
  gt_tabla()

#ENTEROBACTER------------------------
indicador_marga_enterobac_previo <- data_limpio %>% 
  filter(semana_nuevos > limite_indicador & germen == "Enterobacter productor de Carbapenemasas") %>% 
  select(semana_nuevos, germen, cic, planta, semana_nuevos_letras)

limite_bajo <- min(indicador_marga_enterobac_previo$semana_nuevos)
limite_alto <- max(indicador_marga_enterobac_previo$semana_nuevos)

tabla_limites <- data.frame(semana_nuevos = seq(as.Date(limite_bajo), as.Date(limite_alto), by="weeks"),
                            germen = "Enterobacter productor de Carbapenemasas",
                            cic = " ",
                            planta = "HUC-SMP") %>% 
  as_tibble() %>% 
  mutate(semana_nuevos_letras = floor_date(semana_nuevos,
                                           unit = "week",
                                           week_start = 1),
         
         
         semana_nuevos_letras_2 = floor_date(semana_nuevos,
                                             unit = "week",
                                             week_start = 1) + 6,
         
         semana_nuevos_letras = format( semana_nuevos_letras, "%d%b"),
         semana_nuevos_letras_2 = format( semana_nuevos_letras_2, "%d%b")) %>% 
  unite(col = "semana_nuevos_letras", c("semana_nuevos_letras", "semana_nuevos_letras_2"), sep = "/ ", remove = T)


indicador_marga_enterobac <- rbind(indicador_marga_enterobac_previo, tabla_limites) %>% 
  mutate(
    semana_nuevos_letras = as.factor(semana_nuevos_letras),
    semana_nuevos_letras = fct_reorder(semana_nuevos_letras, semana_nuevos, min)) %>% 
  select(semana_nuevos_letras, planta, cic) %>% 
  #lo ordeno previamente porque pivot_wide no respeta los factores, solo el orden de aparicion
  #entonces las dos lineas previas de codigo sobrarian
  arrange(semana_nuevos_letras) %>% 
  #mutate(germen = 1) %>% 
  pivot_wider(names_from = semana_nuevos_letras, values_from = cic) %>% 
  arrange(planta) %>% 
  gt_tabla()

#PSEUDOMONAS-----------------------------------------
indicador_marga_pseudomona_previo <- data_limpio %>% 
  filter(semana_nuevos > limite_indicador) %>% 
  filter(grepl("Pseudomonas", germen)) %>% 
  select(semana_nuevos, germen, cic, planta, semana_nuevos_letras)
limite_bajo <- min(indicador_marga_pseudomona_previo$semana_nuevos)
limite_alto <- max(indicador_marga_pseudomona_previo$semana_nuevos)
tabla_limites <- data.frame(semana_nuevos = seq(as.Date(limite_bajo), as.Date(limite_alto), by="weeks"),
                            germen = "Pseudomonas",
                            cic = " ",
                            planta = "HUC-SMP") %>% 
  as_tibble() %>% 
  mutate(semana_nuevos_letras = floor_date(semana_nuevos,
                                           unit = "week",
                                           week_start = 1),
         
         
         semana_nuevos_letras_2 = floor_date(semana_nuevos,
                                             unit = "week",
                                             week_start = 1) + 6,
         
         semana_nuevos_letras = format( semana_nuevos_letras, "%d%b"),
         semana_nuevos_letras_2 = format( semana_nuevos_letras_2, "%d%b")) %>% 
  unite(col = "semana_nuevos_letras", c("semana_nuevos_letras", "semana_nuevos_letras_2"), sep = "/ ", remove = T)


indicador_marga_pseudomona <- rbind(indicador_marga_pseudomona_previo, tabla_limites) %>% 
  mutate(
    semana_nuevos_letras = as.factor(semana_nuevos_letras),
    semana_nuevos_letras = fct_reorder(semana_nuevos_letras, semana_nuevos, min)) %>% 
  select(semana_nuevos_letras, planta, cic) %>% 
  #lo ordeno previamente porque pivot_wide no respeta los factores, solo el orden de aparicion
  #entonces las dos lineas previas de codigo sobrarian
  arrange(semana_nuevos_letras) %>% 
  #mutate(germen = 1) %>% 
  pivot_wider(names_from = semana_nuevos_letras, values_from = cic) %>% 
  arrange(planta) %>% 
  gt_tabla()


#SARM-------------------------------------
indicador_marga_sarm_previo <- data_limpio %>% 
  filter(semana_nuevos > limite_indicador & germen == "SARM") %>% 
  select(semana_nuevos, germen, cic, planta, semana_nuevos_letras)
limite_bajo <- min(indicador_marga_sarm_previo$semana_nuevos)
limite_alto <- max(indicador_marga_sarm_previo$semana_nuevos)
tabla_limites <- data.frame(semana_nuevos = seq(as.Date(limite_bajo), as.Date(limite_alto), by="weeks"),
                            germen = "SARM",
                            cic = " ",
                            planta = "HUC-SMP") %>% 
  as_tibble() %>% 
  mutate(semana_nuevos_letras = floor_date(semana_nuevos,
                                           unit = "week",
                                           week_start = 1),
         
         
         
         semana_nuevos_letras_2 = floor_date(semana_nuevos,
                                             unit = "week",
                                             week_start = 1) + 6,
         
         semana_nuevos_letras = format( semana_nuevos_letras, "%d%b"),
         semana_nuevos_letras_2 = format( semana_nuevos_letras_2, "%d%b")) %>% 
  unite(col = "semana_nuevos_letras", c("semana_nuevos_letras", "semana_nuevos_letras_2"), sep = "/ ", remove = T)


indicador_marga_sarm <- rbind(indicador_marga_sarm_previo, tabla_limites) %>% 
  mutate(
    semana_nuevos_letras = as.factor(semana_nuevos_letras),
    semana_nuevos_letras = fct_reorder(semana_nuevos_letras, semana_nuevos, min)) %>% 
  select(semana_nuevos_letras, planta, cic) %>% 
  #lo ordeno previamente porque pivot_wide no respeta los factores, solo el orden de aparicion
  #entonces las dos lineas previas de codigo sobrarian
  arrange(semana_nuevos_letras) %>% 
  #mutate(germen = 1) %>% 
  pivot_wider(names_from = semana_nuevos_letras, values_from = cic) %>% 
  arrange(planta) %>% 
  gt_tabla() 

#ACTIVOS por tipo (nosocomial)-------------------------------------------------------------------------------
activos <- data_limpio %>% 
  filter(is.na(fecha_final_aisl)) %>% 
  filter(is.na(fecha_de_alta)) %>% 
  filter(aislamiento == 1) %>% 
  select(-c(fecha_de_alta,id_destino_de_alta))

activos_tabla <- activos %>% 
  select(germen, precauciones, tipo) %>% 
  arrange(germen, precauciones) %>% 
  tbl_summary(
    by = tipo,
    sort = list(everything() ~ "frequency"),
    statistic = all_categorical() ~ "{n}"
  ) %>% 
  bold_labels() %>% 
  italicize_levels()
```


```{r, include=FALSE, warning=FALSE}
#ACTIVOS por PLANTAS--------------------------------------------------------

plantas_criticas <- c("1E", "Pasillo", "GQx", "UCI", "Coro", "marti", "6D", "6E", "R1", "R2", "RA")

activos_plantas <- data_limpio %>% 
  filter(is.na(fecha_final_aisl)) %>% 
  filter(is.na(fecha_de_alta)) %>% 
  filter(aislamiento == 1) %>% 
  select(-c(fecha_de_alta,id_destino_de_alta))

activos_plantas_t <- activos_plantas %>% 
  select(germen, precauciones, planta) %>% 
  filter(planta %in% plantas_criticas) %>% 
  arrange(germen, precauciones) %>% 
  tbl_summary(
    by = planta,
    sort = list(everything() ~ "frequency"),
    statistic = all_categorical() ~ "{n}"
  ) %>% 
  bold_labels() %>% 
  italicize_levels()
```





```{r, include=FALSE, warning=FALSE}
#FINALIZADOS-----------------------------------------------------------------------
finalizados <- data_limpio %>% 
  filter(semana_final_aislamiento > limite) 
finalizados_tabla <- finalizados %>% 
  select(fecha_final_aisl, germen, precauciones) %>% 
  arrange(germen, precauciones) %>% 
  tbl_summary(
    sort = list(germen ~ "frequency",
                precauciones ~ "frequency")) %>% 
  bold_labels() %>% 
  italicize_levels()

#REVISAR
habitas_por_mirar <- data_limpio %>%
  filter(is.na(planta) & !is.na(id_habitacion) & semana_nuevos > "2022-01-01") %>% 
  select(cic, habitacion_muestra_copia) %>% 
  gt()

```


```{r, include=FALSE, warning=FALSE}

img <- readJPEG("cruces-gris.jpg")

activos_bubble_ultimo <- activos %>% 
  group_by(planta_b, piso) %>% 
  summarise(
    cuenta = n(),
    .groups = 'drop')


bubble_plot <- function(tbl) {
  
  tbl %>% 
    ggplot(aes(x = planta_b, y = piso)) +
    background_image(img) +
    geom_point(
      aes(fill = cuenta, size = cuenta), shape = 21
    ) +
    theme_minimal() +
    theme(
      legend.position = 'bottom',
      text = element_text(color = 'grey40')
    ) +
    guides(
      col = guide_none(),
      size = guide_none(),
      fill = guide_colorbar(
        barheight = unit(0.5, 'cm'),
        barwidth = unit(10, 'cm'),
        title.position = 'top'
      )
    ) +
    scale_size_area(max_size = 15) +
    scale_color_viridis_b(
      na.value = 'grey80'
    ) +
    scale_fill_viridis_c(option = "plasma",
      na.value = 'grey80') +
    
    scale_y_continuous(breaks = c(1,2,3,4,5,6,7,8,9,10,11,12)) 
  
  }


 
activos_grafico <- activos_bubble_ultimo %>% 
  bubble_plot() +
  labs(title = "Aislamientos activos en Cruces",
       subtitle = "",
       x = element_blank(),
       y = element_blank(),
       fill = 'Gradiente de casos')  +                                  # simplify background
  
  theme(
    legend.title = element_text(size=12, face="bold"),
          
    axis.title = element_text(size=12, face="bold"),  # axis title size and bold
    
    plot.title = element_text(hjust=0,size=14,face="bold"),  # title right-aligned, large, bold
    plot.caption = element_text(hjust = 0, face = "italic"))    # caption right-aligned and italic 


```





# Nuevos aislamientos de los últimos 20 días

```{r, echo=FALSE, message=FALSE, warning=FALSE}
nuevos_tabla
```

\
\
\

# Tabla de pacientes con aislamientos nosocomiales

```{r, echo=FALSE, message=FALSE, warning=FALSE}
nosocomiales_tabla_nuevos
```

\
\
\

# Aislamientos activos

## Clasificado por tipo de colonización

```{r, echo=FALSE, message=FALSE, warning=FALSE}
activos_tabla
```

\
\

## Clasificado por plantas críticas

```{r, echo=FALSE, message=FALSE, warning=FALSE}
activos_plantas_t
```
\
\
\

```{r, fig.align="center", echo = FALSE, fig.width = 15, fig.height = 10}
activos_grafico
```
\
\
\

# Seguimiento Stenotrophomonas maltophilia

Las plantas se han dividido de la siguiente manera: 
      501-506 ~ "Pasillo",
      512-516 ~ "GQx",
      521-532 ~ "UCI",
      538-545 ~ "Coro",
      551-556 ~ "marti",
      601-613 ~ "R1",
      614-624 ~ "R2",
      634-641 ~ "RA"

```{r, echo=FALSE, message=FALSE, warning=FALSE}
indicador_marga_steno
```

\
\
\

# Seguimiento Enterobacter 

```{r, echo=FALSE, message=FALSE, warning=FALSE}
indicador_marga_enterobac
```

\
\
\

# Seguimiento Pseudomonas aeruginosa 

```{r, echo=FALSE, message=FALSE, warning=FALSE}
indicador_marga_pseudomona
```

\
\
\

# Seguimiento SARM 

```{r, echo=FALSE, message=FALSE, warning=FALSE}
indicador_marga_sarm
```

\
\
\

# Aislamientos finalizados en los últimos 20 días

```{r, echo=FALSE, message=FALSE, warning=FALSE}
finalizados_tabla
```


\
\
\

# Revisar habitaciones

```{r, echo=FALSE, message=FALSE, warning=FALSE}
habitas_por_mirar
```


```{r, echo=FALSE, message=FALSE, warning=FALSE}
#generar un excel para indicadores
indicador_1_nosocomiales_nuevos <- nuevos %>% 
  filter(tipo == "Nosocomial") %>% 
  count(germen) %>% 
  mutate(
    germen = str_to_lower(germen),
    indicador = "nuevo_nosocomial",
    registro = Sys.Date(),
    validez = weekdays(Sys.Date())) %>% 
  print()

indicador_2_nuevos_totales <- nuevos %>% 
  count(germen) %>% 
  mutate(
    germen = str_to_lower(germen),
    indicador = "nuevo_total",
    registro = Sys.Date(),
    validez = weekdays(Sys.Date())) %>% 
  print()


indicador_3_activos_nosocomiales <- activos_plantas %>% 
  filter(tipo == "Nosocomial") %>% 
  count(germen) %>% 
  mutate(
    germen = str_to_lower(germen),
   indicador = "activo_nosocomial",
    registro = Sys.Date(),
    validez = weekdays(Sys.Date())) %>% 
  print()

indicador_4_activos_totales <- activos_plantas %>% 
  #filter(tipo == "Nosocomial") %>% 
  count(germen) %>% 
  mutate(
    germen = str_to_lower(germen),
    indicador = "activo_total",
    registro = Sys.Date(),
    validez = weekdays(Sys.Date())) %>% 
  print()


indicador_5_plantas <- activos_plantas %>% 
  count(germen, planta) %>% 
  mutate(
    germen = str_to_lower(germen),
    indicador = paste0("activo_plantas_", planta),
    registro = Sys.Date(),
    validez = weekdays(Sys.Date())) %>% 
  select(-planta) %>% 
  print()


importar <- bind_rows(list(indicador_1_nosocomiales_nuevos,
            indicador_2_nuevos_totales,
            indicador_3_activos_nosocomiales,
            indicador_4_activos_totales,
            indicador_5_plantas))

registro <- import("S:/Medicina Preventiva/AISLAMIENTOS TRABAJADOS/RECEPCION AISLAMIENTOS/Informes centinela/indicadores/indicadores.xlsx") %>% 
  bind_rows(importar) %>% 
  distinct() %>% 
  filter(germen != "letras") %>% 
  write_xlsx(., "S:/Medicina Preventiva/AISLAMIENTOS TRABAJADOS/RECEPCION AISLAMIENTOS/Informes centinela/indicadores/indicadores.xlsx")

```

# Carga de trabajo

```{r, echo=FALSE, message=FALSE, warning=FALSE}
limite_carga <- Sys.Date() - 21

indicadores <- import("S:/Medicina Preventiva/AISLAMIENTOS TRABAJADOS/RECEPCION AISLAMIENTOS/OAS_DIARIO/admision/indicadores/indicadores_admision.xlsx") %>% 
  as_tibble() %>% 
  filter(germen == "todos",
         indicador == "diario_pacientes") %>% 
  rename(aislamientos = n) %>% 
  filter(fecha >  limite_carga)


los_dias_oas <- unique(indicadores$fecha) %>% 
     str_replace(., "[UTC]", "") %>% 
     paste0(., ".xlsx")

setwd("S:/Medicina Preventiva/AISLAMIENTOS TRABAJADOS/RECEPCION AISLAMIENTOS/OAS-TRAZABILIDAD")


ldo <- los_dias_oas %>% 
  map(.x = ., .f = import) %>% 
  set_names(str_replace(los_dias_oas, ".xlsx", "")) %>% 
  map(.x = ., .f = ~ as_tibble(.) %>% 
        clean_names())

ldo1 <- ldo %>% 
  map(.x = ., .f = count) %>%  
        bind_rows() %>% 
  mutate(fecha = indicadores$fecha) %>% 
  rename(total = n)

ldo2 <- indicadores %>% 
  left_join(ldo1, by = "fecha") %>%
  mutate(per = aislamientos*100/total,
         per = round(per, digits = 2),
         per = paste0(per, "%")) %>% 
  pivot_longer(
    cols = c(aislamientos, total),
    names_to = "tipo",
    values_to = "n"
  ) 



grafico_indicador <-   ldo2 %>% 
  ggplot(aes(x = fecha, y = n)) +
  geom_line(aes(color = tipo, size = 1.5))+
  #geom_smooth(aes(color = tipo, size = 1.5))+
  geom_point(aes(size=2)) +
  geom_text(aes(label = ifelse(tipo == "aislamientos", per, n)), nudge_y = 50)+
  
  ylim(0,800)+
  theme_bw() +
  theme(legend.position = "none") +
  labs(
    title = "Carga de aislamientos diaria",
    subtitle = "La línea superior indica el número de pacientes ingresados \nLa de abajo el número de pacientes con aislamiento",
    y = "",
    x = ""
  )
```

```{r, echo=FALSE, message=FALSE, warning=FALSE}

grafico_indicador

```


```{r, echo=FALSE, message=FALSE, warning=FALSE}
plantas_hospitalizacion <-  c("12",
                              "1A", "1B", "1C", "1D", "1E",
                              "2A", "2B", "2C", "2D", "2E", 
                              "3A", "3B", "3C", "3D", "3E", 
                              "4A", "4B", "4C", "4D", "4E") 



indicadores <- import("S:/Medicina Preventiva/AISLAMIENTOS TRABAJADOS/RECEPCION AISLAMIENTOS/OAS_DIARIO/admision/indicadores/indicadores_admision.xlsx")%>%   as_tibble() %>% 
  filter(germen == "todos",
         indicador == "diario_pacientes") %>% 
  rename(aislamientos = n) %>% 
  filter(fecha >  limite_carga)


los_dias_oas <- unique(indicadores$fecha) %>% 
  str_replace(., "[UTC]", "") %>% 
  paste0(., ".xlsx")

setwd("S:/Medicina Preventiva/AISLAMIENTOS TRABAJADOS/RECEPCION AISLAMIENTOS/OAS-TRAZABILIDAD")

ldo3 <- ldo %>% 
  map(.x = ., .f = ~ as_tibble(.) %>% 
        clean_names() %>% 
        separate(unidad_enfermeria_uenf, 
                 sep = "-", 
                 into = c("a", "b"), 
                 convert = T) %>% 
        mutate(a = noquote(a)) %>% 
        filter(a %ni% plantas_hospitalizacion,
               a %ni% c("VACÍO", "2 QUIRÓFANO", "3A ", "3E PUÉRPERAS", "7C")) %>% 
        count()) %>%  
        bind_rows() %>% 
  mutate(fecha = indicadores$fecha) %>% 
  rename(total = n)


ldo4 <- indicadores %>% 
  left_join(ldo3, by = "fecha") %>%
  mutate(per = aislamientos*100/total,
         per = round(per, digits = 2),
         per = paste0(per, "%")) %>% 
  pivot_longer(
    cols = c(aislamientos, total),
    names_to = "tipo",
    values_to = "n"
  ) 



grafico_indicador <-   ldo4 %>% 
  ggplot(aes(x = fecha, y = n)) +
  geom_line(aes(color = tipo, size = 1.5))+
  #geom_smooth(aes(color = tipo, size = 1.5))+
  geom_point(aes(size=2)) +
  geom_text(aes(label = ifelse(tipo == "aislamientos", per, n)), nudge_y = 15)+
  
  ylim(0,250)+
  theme_bw() +
  theme(legend.position = "none") +
  labs(
    title = "Carga de aislamientos diaria en unidades de críticos",
    subtitle = "La línea superior indica el número de pacientes ingresados en unidades críticas \nLa de abajo el número de pacientes con aislamiento",
    y = "",
    x = ""
  )
```

```{r, echo=FALSE, message=FALSE, warning=FALSE}

grafico_indicador
```



```{r, include=FALSE, warning=FALSE}

RODBC::odbcClose(con)

```
